Inventaris van het archief van het Directoraat voor Administratieve Diensten, (1945) 1948-1953, later Directoraat-Generaal, 1954-1963 van het Ministerie van Oorlog, vanaf 1959 van Defensie
Nationaal Archief, Den Haag
- Archief van het Directoraat voor Administratieve Diensten, (1945-1947) 1948-1953, later Directoraat-Generaal, 1954-1963 van het Ministerie van Oorlog, vanaf 1959 van Defensie, I.
  - Stukken van bijzondere aard, 2.
    - Organisatie, 2.2
      - Stukken betreffende de organisatie van de Generale Staf, 1950-1953; 211; 1 omslag
      - Stukken betreffende de vorming, besturing en organisatie van een Europees leger,vanaf c.a. oktober 1951 de Europese Defensie Gemeenschap, 1950-1954; 469-470; 2 pakken
        - 1950-1951, 469
        - 1952-1954, 470
      - Stukken betreffende de instelling van het Defensiestudiecentrum, 1951; 212; 1 omslag
      - Nota van het hoofd Bureau Efficiency inzake de samenvoeging van het algemeen depot KL en het Demobilisatiecentrum, 1951; 213; 1 stuk
      - Stukken betreffende de organisatie, taak en taakuitvoering van de geneeskundige diensten van de krijgsmacht, 1951-1952; 214; 1 omslag
      - Stukken betreffende een advies aan de minister inzake de legeropbouw, 1951-1952; 215; 1 omslag
      - Stukken betreffende de zelfstandigheid, organisatie en taakuitvoering van de luchtmacht, 1951-1952; 216; 1 pak
      - Stukken betreffende de organisatie en taakuitvoering van de sociale en geestelijke personeelszorg, 1951-1952; 217; 1 omslag
      - Stukken betreffende de organisatie, verdediging en infrastructuur van vliegvelden, 1951-1953; 218; 1 omslag
      - Stukken betreffende de organisatie en taakuitvoering van de Dienst Gebouwen, Werken en Terreinen, 1951-1953; 219; 1 omslag
      - Stukken betreffende de organisatie en taakuitvoering van messes alsmede de opleiding van hofmeesters, 1951-1953; 220; 1 omslag
      - Stukken betreffende de organisatie en taakuitvoering van de dienst Recreatie en Algemene Ontwikkeling, 1951-1953; 221; 1 pak
      - Stukken betreffende de organisatie van de Koninklijke Landmacht, 1951-1953; 222; 1 omslag
      - Stukken betreffende de organisatie van het Depot Retour Goederen en Militair Toezicht Aanbouw Vliegtuigindustrie, Circa 1953; 223; 1 omslag
    - Personeel, 2.3
      - Stukken betreffende het huwen van militairen met Indonesische vrouwen alsmede echtscheidingsprocedures van militairen verblijvend in Indonesië, 1947-1948, 1950; 224; 1 omslag
      - Stukken betreffende de rechtspositie van beroepsmilitairen in West-Indische verband alsmede de overgang van KNIL-militairen naar de Koninklijke Landmacht, 1949-1952; 225; 1 omslag
      - Brief van de voorzitter van de Bezoldigingscommissie Landmacht inzake de opstelling van de richtlijnen voor de samenstelling van een nieuwe bezoldigingsregeling voor de Koninklijke Landmacht aan de minister betreffende de aanbieding van het eindverslag, met bijlagen, 1950; 226; 1 stuk
      - Nota aan de secretaris-generaal inzake de mogelijke invoering van een bedrijfskadertraining bij de Koninklijke Landmacht, minuut, met bijlage, 1950; 227; 1 stuk
      - Stukken betreffende onderzoek naar de aard en de hoogte van kostwinnersvergoedingen, 1950-1952; 228; 1 omslag
      - Stukken betreffende de bezoldiging en toelagen van militairen, 1950-1953; 229; 1 omslag
      - Stukken betreffende onderzoeken naar de voeding van surveillancehonden en militair personeel, 1950-1953; 230; 1 pak
      - Stukken betreffende onderzoeken naar en rapportages inzake opleidingen, 1950-1953; 231; 1 pak
      - Stukken betreffende de werkzaamheden van militaire bakkerijen alsmede de controle daarop, 1951-1952; 232; 1 omslag
      - Stukken betreffende de organisatie, taak en taakuitvoering van de geneeskundige diensten van de krijgsmacht, 1951-1952; 214
      - Stukken betreffende de organisatie en taakuitvoering van messes, alsmede de opleiding van hofmeesters, 1951-1953; 220
      - Stukken betreffende de rechtspositie van dienstplichtigen en dienstweigeraars, alsmede de voorbereiding van de taakuitvoering van de Koninklijke Landmacht, 1953; 233; 1 omslag
        * Principiële dienstweigeraars
        * Bewegingsvrijheid
        * Legeringsplan
        * Slagorde
    - Materieel, 2.4
      - Stukken betreffende een mogelijke oprichting van een Hispano-Suissafabriek in Nederland, alsmede de levering door deze partij van kanonnen en munitie voor de Gloster Meteor, 1950, 1960; 234; 1 pak
      - Stukken betreffende het High Priority Production Programme, 1950-1951; 235; 1 omslag
      - Stukken betreffende het gevechtsklaar maken van gepantserde voertuigen uit het 2e voertuigenpark, 1950-1951; 236; 1 omslag
      - Stukken betreffende de inkooppolitiek ten aanzien van benzine, olie en smeermiddelen, 1950-1951, 1953; 237; 1 omslag
      - Stukken betreffende bewapening van groot verlofgangers alsmede de overdacht van draagbare wapenen van de Koninklijke Landmacht aan de Luchtmacht, 1950-1952; 238; 1 omslag
      - Stukken betreffende de mogelijke aanschaf van vliegtuigen, de taak en taakuitvoering van het Nederlands Luchtvaartlaboratorium alsmede de verkoop door de Staat van aandelen in de NV Fokker, 1950-1953; 239; 1 omslag
      - Stukken betreffende de aanschaf en het onderhoud van kleding en de persoonlijke uitrusting voor militairen alsmede tegemoetkomingen in de kosten daarvan, 1951-1953; 240; 1 pak
      - Stukken betreffende overeenkomsten met NV Van Doorne's Automobielfabriek (DAF), 1951-1955; 241; 1 pak
      - Stukken betreffende het voorbereiden en vaststellen van regelgeving inzake procedures bij aanbestedingen., 1952-1953; 242; 1 omslag
      - Rapport van de reservemajoor G. van Twist in opdracht van de directeur materieel landmacht inzake de aanmaak in Nederland van motorvoertuigonderdelen voor de krijgsmacht, met bijlagen, 1953; 243; 1 stuk
      - Stukken betreffende de vlees- en vleeswarenvoorziening ten behoeve van de krijgsmacht, 1953-1960; 244; 1 omslag
      - Stukken betreffende het beleid en de taak, organisatie en werkwijze inzake het aankoopbeleid, de efficiency en verhouding tot de particuliere industrie, verzameld ten behoeve van het onderzoek van de Commissie Onderzoek Militair Aankoopbeleid van de Tweede Kamer en de nasleep van dit onderzoek, 1952-1961; 245-252; 4 omslagen, 2 pakken en 2 stukken
        - Dossier nummer 42708/2 betreffende een contract met I. Troostwijk Benthem aangaande aanschaffingen en verschepingen van goederen voor het ministerie in het Verenigd Koninkrijk, 1952-1954, 245
          Retroacta, gelicht uit het archief van het ministerie van Marine.
        - Stukken betreffende het contract van C. van Benthem aangaande aanschaffingen en verschepingen van goederen voor het ministerie in het Verenigd Koninkrijk, 1952-1956, 246
          Retroacta, gelicht uit het archief van het Directoraat Materiaal Landmacht.
        - Rapport van de luitent-kolonel L. Strabbing van de Koninklijke Marechaussee met betrekking tot het contract met C. van Benthem in opdracht van de directeur-generaal van Oorlog, met daarbij opgelegd retroacta, 1952-1960, 247; 1 pak
        - Verslagen van informatieve besprekingen van leden van de Commissie Onderzoek Militair Aankoopbeleid met de directeur-generaal van Oorlog, S.D. Duyverman, 1958-1959, 248
        - Dossier inzake de helmenaffaire, 1958-1960, 249
        - Eerste deel van het verslag van de resultaten van het door de Commissie Onderzoek Militair Aankoopbeleid uitgevoerde onderzoek, zitting 1958-1959, nummer 5450, 1959, 250; 1 stuk
        - Nota van H.E.I.H. Koopmann aan de Tweede Kamer naar aanleiding van het verslag van de Commissie Onderzoek Militair Aankoopbeleid, afschrift, met bijlagen, 1959, 251; 1 stuk
        - Stukken betreffende beweringen en beschuldigingen geuit door de reserve-majoor Koopmann in een nota aan de Tweede Kamer en de reacties daarop, 1959-1961, 252; 1 pak
      - Stukken betreffende de aankoop van en de Nederlandse deelname aan de productie van Lockheed F-104G Starfighter vliegtuigen, 1960-1963; 253-279; 7 pakken en 21 omslagen
        - Verslagen F-104 Coördinatiecommissie 1960-1962, 253
        - Nrs. 18875, 19047, 19072, 19489, 1958-1960, 254; 1 pak
        - Nr. 19193 1960, 255
        - Nr. 19291, 1960, 256; 1 pak
        - Nr. 19387 1960, 257
        - Nr. 19439 1960-1961, 258
        - Nr. 19489 1961, 259
        - Nr. 19540 1961, 260
        - Nr. 19628 1961, 261
        - Nr. 19681 1961, 262
        - Nr. 19689 1962, 263
        - Nr. 19703 1961, 264
        - Nr. 19774 1961, 265
        - Nr. 19833 1961-1963, 266
        - Nr. 19888 1962, 267
        - Nr. 19990 1962, 268
        - Nr. 20040 1962, 269
        - Nr. 20110, 1962, 270; 1 pak
        - Nr. 20199, 1962-1963, 271; 1 pak
        - Nr. 20261, 1963, 272; 1 pak
        - Nr. 20336 1963, 273
        - Nr. 20345 1962, 274
        - Nr. 20421, 1963, 275; 1 pak
        - Nr. 20471, 1963, 276; 1 pak
        - Nr. 20544 1963, 277
        - Nr. 20562 1963, 278
        - Nr. 30103w, 30243k, ongenummerd 1961-1963, 279
      - Stukken betreffende de aanschaf van de lichte tank AMX-13, 1961-1965; 280; 1 omslag
    - Operatiën/taakuitvoering, 2.5
      - Stukken betreffende de verzorging, materiaalvoorziening en financiering van de strijdkrachten in Nederlands-Indië, 1945-1946; 281; 1 omslag
      - Stukken betreffende de wet inzake een overeenkomst van dading tussen de Staat en de NV de Bataafsche Petroleum Maatschappij, 1946-1947; 282; 1 omslag
      - Stukken betreffende dienstcorrespondentie, diensttelegrammen en diensttelefoonverkeer, 1946-1949; 283; 1 omslag
      - Stukken betreffende de taakuitvoering en opheffing van Bureau Londen van het Ministerie van Oorlog, 1946-1949; 284; 1 omslag
      - Stukken betreffende de organisatie van de demobilisatie van militairen en de uitvoering daarvan, 1947-1949; 285; 1 pak
      - Stukken betreffende de taakuitvoering van onderdelen van de genie en de geneeskundige dienst, 1947-1949; 286; 1 omslag
      - Stukken betreffende de Commissie Efficiency Legerorganisaties, 1947-1950; 199
      - Stukken betreffende de taakuitvoering van het Bureau Verkeersongevallen, 1947-1950; 287; 1 omslag
      - Stukken betreffende de organisatie en taakuitvoering van de DAD, later het Directoraat-Generaal van Oorlog, 1947-1953, 1959; 200
      - Stukken betreffende de bevoegdheden toegerekend aan militaire autoriteiten met betrekking tot de landsverdediging, 1948; 288; 1 omslag
      - Stukken betreffende de Enquêtecommissie Regeringsbeleid 1940-1945 door de Tweede Kamer, 1948-1949; 289; 1 omslag
        Met hierbij retroacta uit het archief van het afwikkelingsbureau van het Departement van Defensie, 1940, welke tijdelijk zijn overgedragen aan de Enquêtecommissie teneinde hier afschriften van te kunnen maken.
      - Stukken betreffende de organisatie, taak en taakuitvoering van militaire vrouwenafdelingen, 1948,1951-1952; 201
      - Stukken betreffende de voortgang bij de vaststelling van wetsontwerpen, 1949-1950; 290; 1 omslag
      - Stukken betreffende de instelling, taak en taakuitvoering van interdepartementale en departementale commissies, 1949-1953; 203
      - Stukken betreffende de uitzending van het Nederlandse detachement voor de Verenigde Naties naar Korea, 1950-1951; 291; 1 omslag
      - Stukken betreffende de organisatie en taakuitvoering van militaire attachés en -missies, in het bijzondere in Indonesië, 1950-1952; 209
      - Stukken betreffende de organisatie en taakuitvoering van de Koninklijke Marechaussee, 1950-1952; 210
      - Stukken betreffende de zelfstandigheid, organisatie en taakuitvoering van de luchtmacht, 1951-1952; 216
      - Stukken betreffende de organisatie en taakuitvoering van de sociale en geestelijke personeelszorg, 1951-1952; 217
      - Stukken betreffende de organisatie en taakuitvoering van de Dienst Gebouwen, Werken en Terreinen, 1951-1953; 219
      - Stukken betreffende de organisatie en taakuitvoering van messes alsmede de opleiding van hofmeesters, 1951-1953; 220
      - Stukken betreffende de organisatie en taakuitvoering van de dienst Recreatie en Algemene Ontwikkeling, 1951-1953; 221
      - Stukken betreffende de indeling en encadrering van dienstplichtigen, 1951-1953; 292; 1 omslag
      - Stukken betreffende de mogelijke toekenning aan militairen die zijn uitgezonden naar Korea van het Kruis voor recht en vrijheid, 1952; 293; 2 stukken
    - Financiën, 2.6
      - Stukken betreffende de afwikkeling van het Militair Gezag, de Mutual Aid en Lend Lease-programma's, met name financieel, 1945-1948, 1952; 294; 1 omslag
      - Stukken betreffende kostenverdeling van de vorderingen en schulden tussen Nederland en Nederlands-Indië, 1946-1950; 295; 1 pak
      - Stukken betreffende besprekingen tussen Nederland en Engeland inzake de wederzijdse schulden en vorderingen, de verrekening van leveringen en diensten van militaire en aanverwante aard die Nederland en Engeland elkaar hebben verschaft tijdens de oorlog en de daarop volgende bezetting van Nederland door de Britse troepen en de verdeling daarvan over Nederland en Indonesië, 1947-1949; 296; 1 pak
      - Stukken betreffende schadeloosstellingen voor beroepsmilitairen die zich tijdens de bezetting hebben ontrokken aan krijgsgevangenschap, 1947-1948; 320-328; 6 pakken en 2 omslagen
        - Beleidsmatige stukken, behandeling in het parlement, overzichten inzake de uitvoering van de schadevergoeding, 1947-1958, 320
        - Schadeloosstelling van Engelandvaarders, 1956-1961, 321; 1 omslag
        - Schadeloosstelling van verwanten van vermiste en overleden militairen, 1947, 322; 1 omslag
        - Dossiers inzake aanvragen voor een schadeloosstelling, Circa 1956, 323-328
          Met hierbij soms een retroacta. Gerangschikt op achternaam.
          - A-K., 323
          - L-M., 324
          - N-R., 325
          - S., 326
          - T-V., 327
          - W-Z., 328
      - Stukken betreffende de indeling van de begroting, 1948-1950; 297; 1 pak
      - Stukken betreffende het VIIIe hoofdstuk B van de Rijksbegroting, het Ministerie van Marine, 1949-1950; 298; 1 pak
      - Stukken betreffende een lijfrente toegekend aan de Pruisische generaal Bülow von Dennewitz en zijn afstammelingen, 1949-1950; 299; 1 omslag
      - Stukken betreffende de betaling, verrekening en administratieve verwerking van in- en uitvoer van goederen uit Engeland, 1949-1951; 300; 1 omslag
      - Stukken betreffende begrotingsbesprekingen, 1949-1953 1 omslag; 301
      - Stukken betreffende het VIIIe hoofdstuk A van de Rijksbegroting, het Ministerie van Oorlog, 1949-1954, 1957-1958; 302-310; 5 omslagen en 4 pakken
        - 1949, 302
        - 1950, 303; 1 pak
        - 1951, 304-305; 2 pakken
          - Deel I., 304
          - Deel II., 305
        - 1952, 306
        - 1953, 307
        - 1956, 308
        - 1957, 309
        - 1958, 310; 1 pak
      - Aanbiedingsnota van hoofd afdeling B2 van afschriften van de rapporten geheime uitgaven over 1947 en 1948, met bijlagen, 1950; 311; 1 stuk
      - Stukken betreffende het drukken, de oplage en uitgave van militaire periodieken, 1950-1952; 312; 1 omslag
      - Stukken betreffende het vervaardigen van grafieken en statistische overzichten, 1950, 1952-1953; 313; 1 omslag
      - Stukken betreffende de realisatie van begrotingsbedragen en de inschakeling van Nederlandse bedrijven in de militaire productie, 1950-1953; 314; 1 pak
      - Stukken betreffende bondgenootschappelijke vorderingen op Frankrijk, 1951; 315; 1 omslag
    - Gebouwen, werken en terreinen, 2.7
      - Stukken betreffende de bouw van een aantal kazernes door de NV Midden- Nederland alsmede de doelmatigheid daarvan, 1951-1952; 316; 1 omslag
      - Stukken betreffende internationale, financiële verplichtingen van Nederland in verband met de aanleg van infrastructurele werken in NAVO-verband, 1951-1953; 317; 1 pak
- Archief van de Commissie Persoonlijke Uitrusting, 1959-1962, II.
  - Ingekomen en minuten van uitgaande stukken, 1959-1962; 318; 1 pak
- Archief van de afdeling EDG-aangelegenheden, (1951) 1952-1954 (1985), III.
  - Ingekomen stukken betreffende de werkzaamheden van de commissies, secties en werkgroepen bij de interim-commissie van de Europese Defensie Gemeenschap, 1951-1954; 329-381; 47 pakken en 6 omslagen
    Overwegend in het Frans. De klapper onder inventarisnummer 439 fungeert als nadere toegang voor stukken vanaf 1953.
    - Comité militaire (militaire comité), 1951-1954; 329-357; 29 pakken
      - Comité des délégués militaires (militiare delegaties), 1951 december-1952 december, 329; 1 pak
        Met stukken van rechtsvoorgangers
      - Comité des délégués militaires (militiare delegaties), 1953 januari-juni, 330; 1 pak
      - Comité des délégués militaires (militiare delegaties), 1953 juli-december, 331; 1 pak
      - Comité des délégués militaires (militiare delegaties), 1954 januari-juli, 332; 1 pak
      - Section organisation et instruction (organisatie en instructie), 1952 januari -1953 maart, 333; 1 pak
      - Section organisation et instruction (organisatie en instructie), 1953 april-december, 334; 1 pak
      - Section organisation et instruction (organisatie en instructie), 1954 januari-juli, 335
      - Comité de coordination (coördinatie), 1952 januari -december, 336; 1 pak
      - Comité de coordination (coördinatie), 1953 januari-juli, 337; 1 pak
      - Comité de coordination (coördinatie), 1953 september- 1954 juli, 338; 1 pak
      - Section Logistique (logistiek), 1952 juni-december, 339; 1 pak
      - Section Logistique (logistiek), 1953 februari-oktober, 340; 1 pak
      - Section Logistique (logistiek), 1953 november- 1954 maart, 341; 1 pak
      - Section Logistique (logistiek), 1954 april-augustus, 342; 1 pak
      - Section personnel (personeel), 1952 juli-1953 juni, 343; 1 pak
      - Section personnel (personeel), 1953 juli-1954 juli, 344; 1 pak
      - Télécommunications (telecommunicatie), 1952-1954, 345; 1 pak
      - Section sécurité et documentation (informatiebeveiliging), 1952-1954, 346; 1 pak
      - Section marine (marine), 1952 -1954, 347; 1 pak
      - Section terre (landmacht), 1952 september-november, 348; 1 pak
      - Section terre (landmacht), 1952 december-1953 januari, 349; 1 pak
      - Section terre (landmacht), 1953 februari-juni, 350; 1 pak
      - Section terre (landmacht), 1953 juli-oktober, 351; 1 pak
      - Section terre (landmacht), 1953 november-december, 352; 1 pak
      - Section terre (landmacht), 1954 januari-juli, 353; 1 pak
      - Section air (luchtmacht), 1952 september-1953 april, 354; 1 pak
      - Section air (luchtmacht), 1953 mei-december, 355; 1 pak
      - Section air (luchtmacht), 1954 januari-juli, 356; 1 pak
      - Commission études tatiques (tactische studies), 1952-1954, 357; 1 pak
    - Comité de direction, 1952 -1954, 358; 1 pak
    - Secrétariat general (secretariaat), 1952 -1954, 359; 1 pak
    - Comité financier (financiën), 1952-1954, 360; 1 omslag
    - Comité d'armement (bewapening), 1952-1954; 361-363; 3 pakken
      - 1952, 361
      - 1953, 362
      - 1954, 363
    - Comité juridique (juridisch), 1952-1954, 364; 1 pak
    - Comité du statut (wet- en regelgeving), 1952-1954, 365-373; 9 pakken
      - Groupe jurisdictionnel penal (strafrecht), 1952 juli- 1953 oktober; 365; 1 pak
      - Groupe jurisdictionnel penal (strafrecht), 1953 november-1954 juli, 366; 1 pak
      - Groupe jurisdictionnel civil (civielrecht), 1952-1954, 367; 1 pak
      - Groupe services publique (openbare diensten), 1952 juli-1953 juni, 368; 1 pak
      - Groupe services publique (openbare diensten), 1953 juli-1954 juli, 369; 1 pak
      - Comité du statut, 1952 juli -1953 februari, 370; 1 pak
      - Comité du statut, 1953 maart - 1954 juli, 371; 1 pak
      - Sous-comité du statut du personnel civil (burgerpersoneel), 1952-1954, 372; 1 pak
      - Groupe securité publique (openbare veiligheid), 1952-1954, 373; 1 pak
    - Comité financier fiscal et douanier (fiscaal en douane,) 1952, 374; 1 omslag
    - Comité de l'information, 1952-1954, 375; 1 omslag
    - Sous-comité mixte de justice militaire, 1952-1954; 376-377; 2 pakken
      - 1952 juli-1953 maart, 376
      - April-1954 juli, 377
    - Comité de l'organisation du commissariat (organisatie commissariaat), 1953-1954, 378; 1 omslag
    - Comité ad hoc pour la contribution de la préparation des programmes de défense, 1953-1954, 379; 1 pak
    - Comité d'aide extérieure, 1953-1954, 380; 1 omslag
    - Comité de sécurité (veiligheid), 1953-1954, 381; 1 omslag
  - Minuten van uitgaande stukken, met incidenteel daarbij opgelegd de ingekomen stukken, met hiaten, 1952; 382-385; 4 pakken
    - Correspondentienummers 3 EDG - 79 EDG, met hieraan voorafgaand enkele stukken uit de 200.000 en 300.000 serie, 382
    - Correspondentienummers M2 EDG - M35 EDG, 383
    - Correspondentienummers M36 EDG - M77 EDG, 384
    - Correspondentienummers M78 EDG - M102 EDG, 385
  - Ingekomen stukken, met hiaten, 1952; 386-387; 2 pakken
    - Nummers 8 - 177, 386
    - Nummers 179 - 414, 387
  - Ingekomen telextelegrammen inzake de Europese Defensie Gemeenschap, 1952-1953; 388; 1 pak
  - Ingekomen weekverslagen van de militaire afdeling van de Nederlandse delegatie inzake de werkzaamheden van de secties en groepen van de militaire commissie, met bijlagen, alsmede de via Buitenlandse Zaken ingekomen algemene weekverslagen van de Nederlandse delegatie inzake de werkzaamheden van de commissies, secties en werkgroepen bij de interim-commissie van de Europese Defensie Gemeenschap, met hiaten, 1952-1953; 389-395; 7 banden
    Zie ook inv. nrs. 426-437, 448-457 en 458-460. De bijlagen zijn overwegend in het Frans.
    - 1952 oktober, weekverslagen 1 t/m 4, 389
    - November 8 -15 weekverslagen 6 en 7, met daarbij opgelegd een verslag inzake de werkzaamheden van het Comité du statut over de periode van 11 oktober - 15 november 1952, 390
    - November 22- 29, weekverslagen 8 en 9, 391
    - December 4-13, weekverslagen 10 en 11, 392
    - December 19-1953, januari 17, weekverslagen 12 en 13, 393
    - Januari 30 - februari 6, weekverslagen 15 en 16, met werkagenda van de militaire afdeling over de periode februari 1-7, 394
    - Februari 13-20, weekverslagen 17 en 18, 395
  - Ingekomen kopiecodetelegrammen van de afdeling verbindingen van het ministerie van Buitenlandse Zaken inzake de Europese Defensie Gemeenschap, met hiaten, 1952-1954; 396-398; 3 pakken
    - 1952 januari-1953 maart, 396
    - April-december, 397
    - 1954 januari - oktober, 398
  - Zaakdossiers, met hiaten, 1952-1954; 399-424; 26 pakken
    Voor een nadere toegang op de zaakdossier nrs. 2-168, zie de plaatsinglijst opgemaakt in 1964 onder inventarisnummer 467.
    - Nummers 700-728, 399
    - Nummers 729-797, 400
    - Nummers 801-862, 401
    - Nummers 872-961, 402
    - Nummer 966, 403-404; 2 pakken
      - 1952, 403
      - 1953, 404
    - Nummers 970-1033, 405
    - Nummer 1034, 406-408; 3 pakken
      - 1952, 406
      - 1953 januari-februari, 407
      - maart-december, 408
    - Nummers 1051-1242, 409
    - Nummers 1243-1527, 410
    - Nummers 1538-1650, 411
    - Nummers 2-4, 412
    - Nummers 5-16, 413
    - Nummers 20-28, 414
    - Nummers 29-36, 415
    - Nummers 37-40, 416
    - Nummers 42-47, 417
    - Nummers 51-55, 418
    - Nummer 57, 419
    - Nummers 59-85, 420
    - Nummers 88-95, 421
    - Nummers 97-105, 422
    - Nummers 106-147, 423
    - Nummers 154-168, 424
  - Via Buitenlandse Zaken ter kennisgeving ingekomen tweewekelijkse verslagen van de Nederlandse delegaties inzake de werkzaamheden bij de Noord Atlantische Raad en de interim-commissie van de Europese Defensie Gemeenschap, 1952-1954; 425; 1 band